台灣苗栗地方法院刑事判決　　　　　　　　　　　　　 九十一年度易字第六九號
　　公　訴　人　臺灣苗栗地方法院檢察署檢察官
　　被　　　告　甲○○
　　　　　　　　丙○○
　　　　　　　　丁○○
右列被告因恐嚇取財等案件，經檢察官提起公訴（九十年度偵字第一五七二號、第五
○六○號、第四九三一號、第四九○八號）及移送併案審理（九十一年度偵字第四七
一號、六九○號），本院判決如左：
    主  文
甲○○共同連續意圖為自己及第三人不法之所有，以恐嚇使人將本人之物交付，累犯
，處有期徒刑拾月。
丙○○共同連續意圖為自己及第三人不法之所有，以恐嚇使人將本人之物交付，處有
期徒刑壹年貳月。
丁○○幫助結夥三人以上竊盜，累犯，處有期徒刑肆月，如易科罰金以參佰元折算壹
日。
    事  實
一、甲○○分別於八十四年及八十五年間均因違反麻醉藥品管理條例案件，經台灣新
    竹地方法院判處有期徒刑四月及六月確定，分別於八十四年五月二十三日及八十
    五年十月八日易科罰金執行完畢；復於八十六年間因違反麻醉藥品管理條例，經
    本院判處有期徒刑五年二月，指揮書執畢日期為九十五年九月五日，另因違反毒
    品危害防制條例案件被判處有期徒刑九月，二案更定其刑，指揮書執畢日期為九
    十六年四月十六日。丙○○於八十八年間因搶奪案件，經本院判處有期徒刑十月
    ，緩刑三年，復於八十八年間因違反毒品危害防制條例案件，經本院判處有期徒
    刑五月，指揮書執畢日期為九十一年三月二十一日，復因毒品案件，經本院判處
    有期徒刑十月，指揮書執畢日期為九十二年一月二十一日。丁○○於八十三年間
    因違反麻醉藥品管理條例案件，經台灣新竹地方法院判處有期徒刑五月確定，於
    八十五年十二月二十一日執行完畢，復因傷害案件，經本院判處有期徒刑六月確
    定，於九十年二月三日執行完畢，後因竊盜罪，經本院判處有期徒刑一年，指揮
    書指畢日期為九十二年七月二十二日。
二、乙○○（另行審結）與丙○○共同基於意圖為自己及第三人不法所有概括犯意之
    聯絡，丁○○則基於幫助竊取鴿子之犯意，甲○○則另與乙○○共同基於意圖為
    自己不法所有之犯意聯絡，由乙○○於八十八年十一月間，分別請甲○○及丁○○以不計酬勞的方式，以摩托車幫忙將鳥網、竹竿等工具運至苗栗縣三義鄉雙潭
    村山區，再由乙○○覓妥賽鴿飛行訓練必經之地點，自行以滑輪方式架設鳥網。
    乙○○並事先開立其本人的郵局帳戶（局號：○二九一一九之五，帳號：○二四
    五六八之四號）或由丙○○於八十八年三月中旬至銅鑼郵局開立之郵局帳戶（局
    號：○二九一一一之六，帳號：○二七三三七之五號），或由甲○○以新台幣（
    下同）八千元之代價提供之郵局帳戶（局號：○二九一一九之五，帳號：○一六
    四四○之六號），準備供鴿主因贖回鴿子而匯款之用。嗣乙○○即自八十八年十
    一月間起至九十年四月間止，在前開山區架設鳥網，以網攔竊取附表壹、貳、參
    、肆所示黃吉興等一百十九人之賽鴿，得手後，乙○○再憑賽鴿腳環上之電話號
    碼，打電話給鴿主恐嚇稱：如果還要鴿子就匯錢至指定之乙○○（或丙○○、甲○○）的帳戶中，否則即將鴿子殺害，或讓鴿子在網中餓死等語，使鴿主因害怕
    鴿子遭到殺害，而心生畏懼，願意以每隻鴿子一千五百元至三千元不等之代價贖
    回，而將錢匯入上開指定之帳戶內，再由乙○○或丙○○（期間自八十九年三月
    份至九十年二月份）共同利用山腳郵局等處之自動提款機領取贖款花用，嗣於八
    十九年三月二十八日，經警在吳政孝（經檢察官另行簽請台灣高等法院台中分院
    併案審理）及洪瑞峰（經檢察官另為不起訴處分）位於苗栗縣三義鄉雙潭村三鄰
    雙連潭五十三之十七號住處搜索，扣得郭春風所有賽鴿一隻（臺灣苗栗地方法院
    檢察署檢察官九十年度偵字第一五七二號）；及於九十年六月二十一日、同年九
    月二十三日及同月二十六日，分別經警在臺灣台中監獄苗栗分監借訊乙○○（臺
    灣苗栗地方法院檢察署檢察官九十年度偵字第五○六○、四九三一及四九○八號
    ）並清查郵局帳戶等事證，而循線查獲上情。
三、案經彰化縣警察局和美分局報告、台南縣警察局及內政部警政署刑事警察局移送
    及苗栗縣警察局苗栗分局報告臺灣苗栗地方法院檢察署檢察官偵查起訴。
        理  由
一、被告丙○○、甲○○、丁○○對於前開犯罪事實，於本院審理中坦白承，並有下
    列證據及理由足以認定被告自白與事實相符，堪以採信：
   （一）前開犯罪事實，除有附表一、二、三、四所示被害人黃吉興等人於警察局
         偵訊時指述外，另有其等匯款贖回鴿子的匯款單可資為證。又斟酌被告陳
         建錩於警察局訊問時供稱：是我一個人架網，因網子是利用滑輪升上去的
         ，所以只要一人即可、而立竹竿就是請甲○○、丁○○幫忙，他們是義務
         的等情（偵卷六九○號卷第四二頁），核與被告甲○○於警察局偵訊時供
         述：與乙○○一起架網等語（偵卷第六九○號卷第五二頁），及其於本院
         審理中供述：以八千元借存簿給乙○○及載運架網的竹子一次之情節相符
         。復有乙○○持有甲○○郵局帳戶之提款卡，且知悉密碼，曾持卡提領被
         害人匯入之贖款多次等情，有乙○○於九十年四月十六日及二十一日二次
         提款之錄影翻拍照片影本二份（詳見九十年度偵字第五○六○號卷內），
         及被害人匯款執據多張附卷可證。參酌被告甲○○自承簿子及卡片是交給
         乙○○，有拿八千元等語（詳見偵字第一五七二號，九十年十一月二十九
         日偵訊筆錄）。因此被告甲○○於八十八年底既曾與乙○○至三義山區架
         網竊鴿，對乙○○擄鴿勒贖之犯行已有所悉，其於九十年一月間，再以八
         千元代價提供帳戶及提款卡供乙○○使用，自應知悉乙○○係做擄鴿勒贖
         之用。足認被告甲○○於本院自白之事實相符，堪予採信。
   （二）又被告乙○○於偵查中供述：業已供明其在八十八年底第一次架網時，邱
         星明、丁○○二人有幫其抬竹竿到山上，並將竹竿豎起來，他們知道其架
         網是要捕捉鴿子，且他們應該知道其捉鴿子是要勒贖，因為其等熟識，都
         知道彼此平時在做何事等情在卷（詳見九十年度偵字第一五七二號，九十
         年九月二十四日偵訊筆錄、偵卷第六九○號卷第四三頁）。而被告丁○○
         於警察局偵訊時供稱：幫忙架網等情（偵卷第六九○號卷第四五十頁），
         及其於則於本院審理中供稱：幫忙搬竹子，其餘均未參與等情（審理筆錄
         第十四頁），參以苗栗三義山區雖然擄鴿勒贖之風橫行，然被告乙○○僅
         請丁○○載運竹子一次，而丁○○也只有載運竹子，未參與竊盜及恐嚇取
         財之行為，因此雖然被告丁○○縱知道被告乙○○請其載運竹竿，到山區
         架設竊取鴿子，事後向鴿主恐嚇，然被告丁○○基於幫助被告乙○○之載
         運架網之竹子的犯意，所為又係竊盜及恐嚇以外之行為，因此被告丁○○
         承認幫助被告乙○○架網，與事實相符，應堪採信。
   （三）被告乙○○於警察局偵訊時承認：要求丙○○提供存簿供恐嚇取財之用，
         丙○○前往領款等語（偵卷第六九○號卷第四二頁），核與被告丙○○於
         警察局偵訊時（第六九○號偵卷第四十七頁正背面），及在本院審理中坦
         承情節相符：幫乙○○前往領錢，每次領錢，乙○○會拿給我一千元或二
         千元等情大致相符（審理筆錄第十六頁），復有被告丙○○名義之存簿查
         扣在案可證，因此被告丙○○自白參與竊取鴿子與恐嚇取財之犯意聯絡及
         行為分擔明確，應予論科。
二、核被告丙○○及甲○○所為，均係犯刑法第三百二十一條第一項第四款之加重竊
    盜罪、第三百四十六條第一項之恐嚇取財罪。被告丁○○僅參與載運竹子幫助乙○○架網竊鴿，所為係犯刑法第三百二十一條第一項第四款之幫助加重竊盜罪。
    被告丙○○、甲○○就加重竊盜犯行及恐嚇取財犯行分別與共同被告乙○○間，
    均有犯意聯絡及行為分擔，均應依共同正犯論處。又被告丙○○及甲○○二人多
    次犯行之時間緊接，觸犯構成要件相同之罪名，顯均係基於概括犯意反覆為之，
    均係連續犯，應各論以一罪，並均加重其刑。被告丙○○、甲○○所犯加重竊盜
    及恐嚇取財二罪間，有方法結果之牽連關係，為牽連犯，應從一重論以恐嚇取財
    罪。被告丁○○係以幫助之犯罪意思而參與，所為核係刑法第三百二十一條第一
    項第四款幫助犯，爰依正犯之刑減輕之。末查被告甲○○及丁○○，均曾受有事
    實欄所述之徒刑執行完畢，有卷附台灣苗栗地方法院檢察署刑案資料查註紀錄表
    可參，其後五年內再犯本件有期徒刑以上之罪，為累犯，均應依刑法第四十七條
    規定加重其刑，甲○○部分並遞加之，被告丁○○部分則先加後減。爰審酌被告
    丙○○、甲○○、丁○○均有不良紀錄，有臺灣苗栗地方法院檢察署刑案資料查
    註紀錄表及臺灣高等法院被告全國前案紀錄表各一份在卷足憑，被告甲○○、丙○○犯罪之動機、目的偷竊賽鴿取得現金花用、被告丁○○動機在於幫助載運架
    設網鴿的竹子，手段在山區○○○○○路架網竊取賽鴿，以恐嚇方式取得財物，
    及斟酌上開行為所侵害之人數，造成他人財物損失及影響治安所生危害、犯罪後
    坦承犯行，斟酌被告丁○○僅幫忙載運竹子一次，被告甲○○除載運竹子外，並
    且提供帳戶供匯款之用，及被告丙○○提供帳戶，並親自前往領款長達一年餘等
    犯罪程度之不同，及其等均當庭表示悔改之態度，及斟酌檢察官之求刑等一切情
    狀，量處如主文所示之刑，就被告劉光原部分並諭知易科罰金之折算標準，以資
    懲儆。
據上論斷，應依刑事訴訟法第二百九十九條第一項前段，刑法第二十八條、第三百二
十一條第一項第四款、第三百四十六條第一項、第五十五條、第五十六條、第三十條
第二項、第四十一條第一項前段、第四十七條，罰金罰鍰提高標準條例第一條前段、
第二條，判決如主文。
本案經檢察官黃智勇到庭執行職務。
中      華      民      國    九十一    年      五      月      十      日
                                  台灣苗栗地方法院刑事第二庭
                                        法  官   張 珈 禎
右正本證明與原本無異。
如不服本判決，應於判決送達後十日內向本院提出上訴狀( 應附繕本 )，上訴於臺灣
高等法院台中分院。
                                        書記官   黃 正 中
中      華      民      國    九十一    年      五      月      十      日
附錄本判決論罪科刑條例：
刑法第三百二十一條第一項第四款
犯竊盜罪而有左列情形之一者，處六月以上、五年以下有期徒刑：
四、結夥三人以上而犯之者。
中華民國刑法第三百四十六條第一項
(單純恐嚇罪)
意圖為自己或第三人不法之所有，以恐嚇使人將本人或第三人之物交付者
，處六月以上五年以下有期徒刑，得併科一千元以下罰金。
